【裁判字號】    92,交上易,73
【裁判日期】    920506
【裁判案由】    公共危險等
【裁判全文】
臺灣高等法院高雄分院刑事判決          九十二年度交上易字第七三號
    上  訴  人  台灣高雄地方法院檢察署檢察官
    上  訴  人
    即  被  告  乙○○
右上訴人因被告公共危險等案件，不服臺灣高雄地方法院九十一年度交易字第五二四
號中華民國九十一年十二月十六日第一審判決（起訴案號：臺灣高雄地方法院檢察署
九十一年度偵字第一五一三七號），提起上訴，本院判決如左：
      主      文
上訴駁回。
      事實及理由
一、本案經本院審理結果，認原審判決之認事用法及量刑，均無不當，應予維持，並
    引用原審判決書所記載之事實、證據及理由。
二、上訴人即被告乙○○上訴意旨雖又辯稱：現場沒有紅綠燈號誌，告訴人未打方向
    燈就直接左轉，使伊煞車不及而追撞，告訴人亦有過失，且告訴人係四、五日後
    ，始去檢查，其傷有可能其他原因所致，原判決量刑過重云云。檢察官依告訴人
    甲○○聲請，上訴意旨則指稱：被告酒醉駕車傷害告訴人，致告訴人受有腰部挫
    傷之傷害，並因此為雇主解僱，損失不貲，被告又未與告訴人達成和解，原判決
    就過失傷害部分，僅判處拘役三十日，得易科罰金，顯然過輕等情。
三、惟查：
  (一)據告訴人甲○○指稱：其在左轉之前，有打方向燈，看後面沒有人車，始行轉彎
    ，不知被告如何撞上來等語。被告雖指稱告訴人未打方向燈，與告訴人各執一詞
    ，而又無從查證何人所稱為真實，但被告係在告訴人之機車後方行駛，依道路交
    通安全規則第九十四條第三項規定，有注意車前狀況，隨時採取必要之安全措施
    之義務，又依證人林弘毅所證「被告駕駛機車從其車左後方閃過，由逆向車道超
    車，而撞及告訴人的機車正後方」，顯見被告急欲超車，而未注意車前狀況，以
    致肇事傷人，自應負過失傷害刑責。至告訴人騎機車在前行駛，於左轉時，實難
    預見後方被告急速超車而未注意車前狀況之違規行為，尚難認定其同有過失。告
    訴人提出之診斷證明書，其上所載就醫日期九十一年一月廿八日，距車禍發生時
    ，雖有五日之久，但被告係騎機車自後追撞告訴人致人車倒地，則告訴人受有腰
    部挫傷，難認為有何不實之嫌。
  (二)被告所犯刑法第一百八十五條之三之酒醉駕車及同法第二百八十四條第一項前段
    （原判決漏載前段，應予補正）過失傷害等罪，其最高法定刑，依次為一年以下
    有期徒刑及六月以下有期徒刑，被告無重型機車駕駛執照又酒醉駕車肇事傷人，
    依道路交通管理處罰條例第八十六條第一項規定，各加重其刑至二分之一，原審
    依次量處有期徒刑肆月及拘役三十日，均屬低度之刑，尚無過重之嫌。
  (三)被告肇事後之未能與告訴人和解，係因告訴人要求賠償新台幣（下同）五十萬元
    （於原審要求賠償四十五萬元），因被告無力負擔而未達成和解，為被告所陳明
    。參酌告訴人所受「腰部挫傷」之傷害，雙方之未能達成和解，不能全然歸責於
    被告。且被告肇事後未能與告訴人達成和解，原審判決已列為量刑之審酌，本院
    認原審判決之量刑，尚無過輕之嫌。
  (四)綜上所，被告及檢察官之上訴意旨執前詞指摘原判決不當，均非有理由，應併
    予駁回。
四、原判決事實欄第二頁第一行所載「避」撞，應為「追」撞，第三行所載車牌號碼
    「ＯＪＮ一九六五號」，應為「ＯＪＮ－九六五號」，第六行所載測定值為「一
    ．四一毫克」，應為「每公升一．四一毫克」；第二頁理由欄一第七行贅繕「告
    訴人」三字，應予刪除，第三頁第八行所載「足見發之時」，應係「足見『案』
    發之時」；均併予補正。
據上論斷，應依刑事訴訟法第三百六十八條、第三百七十三條，判決如主文。
本案經檢察官張其主到庭執行職務。
中    華    民    國     九十二     年       五       月      六        日
                              臺灣高等法院高雄分院刑事第五庭
                                  審判長法官  吳水木
                                        法官  趙文淵
                                        法官  洪慶鐘
右正本證明與原本無異。
不得上訴。
                                      書記官  彭筱瑗
中    華    民    國     九十二     年       五       月      七        日
                                                                        Ｋ


司法院資訊處製作；財團法人民間司法改革基金會備份。
